臺灣南投地方法院刑事判決
110年度易字第211號
公  訴  人  臺灣南投地方檢察署檢察官  
被      告  劉冠志



上列被告因毀棄損壞案件，經檢察官提起公訴（110年度偵字第3
593號），本院判決如下：
    主  文
劉冠志犯毀損他人物品罪，處拘役伍拾日，如易科罰金，以新臺
幣壹仟元折算壹日。
    犯罪事實
一、劉冠志因與蕭東漢不睦，於民國110年5月15日22時許，至蕭
    東漢位於南投縣○○鄉○○村○○街00巷0號住處，持鐵棍接續敲
    擊上址住宅之大門外所置之花盆、碗盤、大理石花瓶2支（
    起訴書誤載為古董花瓶，應予更正）及鐵門等物，致上開物
    品破裂或美觀功能受影響，使原有效用喪失而不堪使用，足
    生損害於蕭東漢。
二、案經蕭東漢訴由南投縣政府警察局草屯分局報告臺灣南投地
    方檢察署檢察官偵查起訴。
    理  由
一、證據能力
  ㈠按被告以外之人於審判外之言詞或書面陳述，除法律有規定
    者外，不得作為證據；被告以外之人於審判外之陳述，雖不
    符刑事訴訟法第159 條之1 至第159 條之4 之規定，而經當
    事人於審判程序同意作為證據，法院審酌該言詞陳述或書面
    陳述作成時之情況，認為適當者，亦得為證據。當事人、代
    理人或辯護人於法院調查證據時，知有第159條第1項不得為
    證據之情形，而未於言詞辯論終結前聲明異議者，視為有前
    項之同意，刑事訴訟法159 條第1 項、第159 條之5 分別定
    有明文。本判決引用被告劉冠志以外之人於審判外之陳述，
    被告於本院準備程序時同意有證據能力（見本院卷第65頁）
    ，且被告未於言詞辯論終結前對證據能力聲明異議，本院審
    酌上開證據資料製作時之情況，尚無違法不當及證明力明顯
    過低之瑕疵，亦認為以之作為證據應屬適當，依刑事訴訟法
    第159條之5第2項規定，均有證據能力。
  ㈡其餘認定本案犯罪事實之非供述證據，均係依法定程序合法
    取得，並與本案均具有關聯性，且業經本院依法踐行調查證
    據程序，檢察官、被告均表示不爭執其證據能力，且查無依
    法應排除其證據能力之情形，是該等證據亦有證據能力。
二、認定事實所憑之理由及證據
　㈠訊據被告對於上開時間去上開地址並毀損告訴人蕭東漢碗盤
    坦承不諱，惟矢口否認有攜帶棍子損毀上開其他物品犯行，
    辯稱：我僅有毀損告訴人家碗盤，我沒有進去騎樓；案發當
    天晚上警察沒有來拍，是隔天早上拍的等語，經查：
　⒈被告有於上開時間去上開地址並毀損告訴人碗盤等情，核與
    證人即告訴人蕭東漢（下稱告訴人）於警詢、偵查及本院審
    理時證述、證人即被告胞兄劉冠儀於警詢及偵查之證述大致
    相符（見警卷第9至11、17頁，偵卷第9頁，本院卷第85頁）
    ，且有物品毀損照片4張在卷可稽（見警卷第20至21頁），
    足認此部分事實與被告自白相符，首堪認定。
　⒉告訴人於警詢及本院審理時證稱：被告敲我家門、碗盤、大
    理石的罐子，都是用鐵棍敲的，敲壞情形就跟照片一樣；被
    告想進到我家裡面，才把門打成這樣，門跟鐵被敲歪掉了；
    後來他親哥到來才將他手上棍子搶下等語（見警卷第10頁，
    本院卷第85至86頁），並參以證人劉冠儀於警詢證稱：我知
    道告訴人家有養狗我會怕，所以帶棍子防身，後來我放在我
    弟弟劉冠志家中，我先與提告人商量調解，後來我弟弟看我
    忘了拿棍子，他幫我拿出來，後來我看到我弟弟有拿棍子我
    就先收起來放在電線桿旁等語（見警卷第17頁），顯見被告
    當時確實有攜帶鐵棍之事實，且證人劉冠儀既是為防身欲攜
    帶鐵棍，為何後來被告攜帶時又將被告所攜帶鐵棍收起，顯
    然被告因不當使用鐵棍而遭證人劉冠儀收起等情；且觀物品
    毀損照片，花盆、大理石花瓶及碗盤均係在圍牆外，並均遭
    毀損，鐵門上裝飾鐵桿亦歪斜，此有物品毀損照片13張在卷
    可參（見警卷第19至22頁），而被告又坦承有毀損碗盤等情
    ，再觀花盆、大理石花瓶、鐵門與碗盤位置距離相近，且告
    訴人於警詢、偵查及審理時證述均一致（見警卷第9至11頁
    ，偵卷第9頁，本院卷第85至86頁），以及被告於警詢時供
    稱：告訴人因為常常用古早消毒水，消毒水很臭很難聞，會
    讓我懷孕老婆及小孩被傷害到；我那天有喝酒，意思清楚，
    一直被我姪子壓住在家裡，我聽到劉冠儀聲音我就跑出去了
    等語（見警卷第7頁），顯然被告對於告訴人使用消毒水極
    度不滿以及案發當日情緒激動等情，因可認被告確實有於上
    開時間在上開地址持鐵棍毀損告訴人所有之花盆、大理石花
    瓶2支及鐵門等物之事實。至於被告辯稱案發當天警察沒有
    拍照，是隔天拍的等語，惟案發時間為110年5月15日22時許
    ，與警員隔日拍攝上開照片時間間隔甚短，實難認此段期間
    告訴人上開物品有遭他人毀損可能性，是被告此部分辯詞顯
    為臨訟之詞，不足採信。
　㈡綜上所述，本案事證明確，被告犯行堪以認定，被告所辯均
    不可採，應依法論科。　
三、論罪科刑
　㈠核被告所為，係犯刑法第354條之毀損他人物品罪。
　㈡被告於上開時、地，毀損上開花盆、碗盤、大理石花瓶2支及
    鐵門等物，係基於單一毀損犯意，於密切接近之時間同地為
    之，侵害同一法益，各行為之獨立性極為薄弱，依一般社會
    觀念難以強行分開，應視為數個舉動之接續施行，合為包括
    之一行為予以評價，為接續犯，應僅論以一罪。　　　　
　㈢爰審酌被告因告訴人使用消毒水而產生臭味，竟未先與告訴
    人理性溝通，即持鐵棍毀損上開物品，致告訴人受有財產上
    之損害，應值非難；且考量被告犯後僅部分坦承犯行，惟迄
    今仍未與告訴人達成和解或賠償損失，犯後態度尚非良好；
    兼衡被告於於本院審理時自述高中畢業之智識程度，工作為
    務農、須扶養老婆及3個小孩家庭狀況等一切情狀（見本院
    卷第94至95頁），量處如主文所示之刑，並諭知易科罰金之
    折算標準。　　
四、沒收
　　按供犯罪所用、犯罪預備之物或犯罪所生之物，屬於犯罪行
    為人者，得沒收之。但有特別規定者，依其規定，刑法第38
    條第2項定有明文。被告所使用鐵棍未扣案，非被告所有，
    屬於證人劉冠儀所有，此觀證人劉冠儀上開證述甚明，亦非
    違禁物，自不予宣告沒收，附此敘明。
五、不另為無罪諭知　
　　起訴意旨雖認被告於上開時間、地點另有毀損電鍋內鍋、古
    董花瓶2只及水塔等語，惟此部分事實觀物品毀損照片，該
    部分物品實難看出係於圍牆及鐵門外，而從告訴人上開證述
    可知被告並未進到圍牆及鐵門內，是該部分物品是否為被告
    所破壞，已屬可疑，基於罪疑有利於被告原則，尚難認被告
    有此部分犯行，應為無罪之諭知，惟此部分與上開起訴及論
    罪科刑部分具有實質上一罪關係，爰不另為無罪諭知，併予
    敘明。
據上論斷，應依刑事訴訟法第299條第1項前段，判決如主文。
本案經檢察官石光哲提起公訴，檢察官劉景仁到庭執行職務。
中　　華　　民　　國　　111 　年　　4 　　月　　28　　日
　　　　　　　　　刑事第三庭    法　官　吳宗育
以上正本與原本無異。
如不服本判決應於收受送達後20日內向本院提出上訴書狀，並應
敘述具體理由；其未敘述上訴理由者，應於上訴期間屆滿後20日
內向本院補提理由書（均須按他造當事人之人數附繕本）「切勿
逕送上級法院」。
告訴人或被害人如對於本判決不服者，應具備理由請求檢察官上
訴，其上訴期間之計算係以檢察官收受判決正本之日期為準。
　　　　　　　　　　　　　　　　書記官　王小芬
中　　華　　民　　國　　111 　年　　4 　　月　　28　　日
附錄論罪科刑法條
刑法第354條
毀棄、損壞前二條以外之他人之物或致令不堪用，足以生損害於
公眾或他人者，處2年以下有期徒刑、拘役或1萬5千元以下罰金
。